【裁判字號】    96,交聲,1147
【裁判日期】    970117
【裁判案由】    聲明異議
【裁判全文】
臺灣彰化地方法院交通事件裁定        96年度交聲字第1147號
原處分機關  交通部公路總局臺中區監理所彰化監理站
異  議  人
即受處分人  甲○○
上列受處分人因違反道路交通管理處罰條例案件，對於交通部公
路總局臺中區監理所彰化監理站民國96年11月9 日所為之處分（
彰監四字第裁64─I00000000 號裁決書），聲明異議，本院裁定
如下：
    主  文
異議駁回。
    理  由
一、聲明異議意旨以：異議人即受處分人甲○○雖曾於民國96年
    9 月27日晚上9 時許，酒後駕駛車牌號碼R9—3709號自用小
    客車，行經彰化縣彰化市○○路○段280 號前，然因路況不
    熟而發生交通事故，並非頭腦不清醒，經員警據報到場，將
    異議人帶回警局實施酒測，警員以酒測儀器對異議人施測，
    測得之呼氣後酒精濃度僅每公升0.26毫克，且測試前並未給
    予異議人漱口，亦未給予1 整瓶水飲用，僅給予1 小杯水，
    而影響上揭呼氣酒精濃度之測定，警員隨即對異議人舉發「
    酒後駕車」，警方執法方式顯有爭議，且其呼氣酒精濃度應
    屬勸導範圍，交通部公路總局臺中區監理所彰化監理站96年
    11月9 日所為之處分（彰監四字第裁64─I00000000 號裁決
    書）於法不合，為此，其對裁罰不服，爰聲明異議，請求撤
    銷原處分云云。
二、按汽車駕駛人，飲用酒類或其他類似物後，其吐氣所含酒精
    濃度超過每公升0.25毫克，不得駕車；駕駛汽車經測試檢定
    酒精濃度超過標準，處汽車駕駛人罰鍰新臺幣（下同）15,0
    00元以上60,000元以下，並當場移置保管該汽車及吊扣駕駛
    執照1 年，因而肇事致人受傷者，並吊扣駕駛執照2 年，道
    路交通安全規則第114 條第2 款、道路交通管理處罰條例第
    35條第1 項第1 款分別定有明文。
三、異議人雖以前詞置辯，惟查：
  (一)異議人於前揭時、地，駕駛前開車輛，因呼氣酒精濃度為每
    公升0.26毫克，超過規定標準即每公升0.25毫克之違規事實
    ，經彰化縣警察局彰化分局民生路派出所警員依法當場舉發
    ，以異議人有「酒後駕車」之違規行為，開立彰警交字第I0
    0000000 號舉發違反道路交通管理事件通知單（下稱舉發通
    知單），嗣異議人於應到案日期前提出申訴，交通部公路總
    局臺中區監理所彰化監理站（下稱彰化監理站）乃函請彰化
    縣警察局調查後，仍認異議人有上開違規行為，乃依違反道
    路交通管理事件統一裁罰基準及處理細則第43條、44條、67
    條、道路交通管理處罰條例第35條第1 項第1 款規定，裁處
    異議人19,500元之罰鍰，並吊扣駕照12個月等情，此有上開
    舉發通知單、彰化監理站96年12月3 日中監彰字第09600277
    20號函、96年11月9 日彰監四字第裁64─I00000000 號裁決
    書影本各1 紙附卷可查。是異議人於上開時、地確有酒後駕
    車之違規事實，應可認定。
  (二)又證人即實施酒測之員警乙○○於本院訊問中具結證述：其
    因據報有發生交通事故，而前往彰化縣彰化市○○路○段28
    0 號前處理，並請異議人一同返回派出所實施呼氣酒精濃度
    測試，且依規定讓異議人於測試前漱口，復給予異議人休息
    時間30分鐘，酒測結果為每公升0.26毫克，並無誤差值，當
    日測試之機器吹管係新品，並未曾使用過，該機器運作情形
    正常（參見本院97年1 月9 日訊問筆錄）等語明確。爰審酌
    依道路交通管理之稽查、違規之紀錄，由交通勤務警察，或
    依法令執行交通稽查任務之人員執行之，道路交通管理處罰
    條例第7 條第1 項定有明文。是警察為維持交通秩序，依法
    執行職務，立場應屬客觀公正，且警員係屬司法警察，應深
    切明白出庭作證具結後，應據實陳述之義務及如有偽證應受
    處罰之嚴重後果。當時執勤之警員乙○○於本院訊問時，經
    告知證人具結之義務及偽證之處罰並命其朗讀結文及具結後
    ，仍明確為上述證稱，是證人乙○○上揭證言，應屬真實可
    信。
  (三)另對異議人施測之器號為038332D 號，測試日期為西元2007
    年9 月27日晚上10時25分之酒精濃度測定值列印單顯示，施
    測當時之歸零值為每公升0.00毫克，施測後測定值為每公升
    0.26毫克，測定結果為「不合格」等情，此有異議人親自簽
    名之酒精濃度測定值列印單影本1紙 在卷可證。再上開對異
    議人施測型號為SD—400PA 、器號為038332D 之「呼氣酒精
    測試器」，檢定之日期為96年11月27日，檢定有效期限為1
    年，亦有經濟部標準檢驗局96年11月27日呼氣酒精測試器檢
    定合格證書影本1 紙在卷足憑，足徵該呼氣酒精測試儀器並
    無異議人所辯之誤差或異常情狀。是異議人酒後駕車之違規
    事實，事證已臻明確，異議人仍執前詞置辯，顯屬卸責之詞
    ，不足採信。
  (四)綜上所述，本件原處分機關爰引首揭規定所為之處分，於法
    並無不合，異議人聲明異議為無理由，應予駁回。
據上論斷，應依道路交通案件處理辦法第19條，裁定如主文。
中    華    民    國    97    年    1     月    17    日
                  交通法庭        法  官  唐中興
以上正本證明與原本無異。
如不服本裁定，應於裁定送達後5日內向本院提出抗告狀 (須附
繕本 )。
中    華    民    國    97    年    1     月    17    日
                                  書記官  吳政


司法院資訊處製作；財團法人民間司法改革基金會備份。
